臺灣臺南地方法院臺南簡易庭民事判決
111年度南建小字第11號
原      告  潘燕秀  
被      告  陳人豪即生活髮藝




上列當事人間請求給付工程款事件，經本院於民國111年10月6日
言詞辯論終結，判決如下：
    主    文
原告之訴駁回。
訴訟費用新臺幣壹仟元由原告負擔。
    事實及理由
一、原告主張：被告於民國109年11月7日以口頭契約方式，請原
    告至其位於臺南市○○區○○路0段00巷00○0號之「生活髮藝」
    店家幫忙施作層板架設工程（下稱系爭工程），尚未給付工
    程款項新臺幣（下同）8,000元，經原告於111年4月11日發
    存證信函催討仍未給付，爰依系爭工程契約提起本訴，並聲
    明：被告應給付原告8,000元。
二、被告則以：
　㈠被告否認有委託原告施作任何工程，亦否認原證二估價單之
    真正，被告在收到起訴狀繕本之前並未看過該估價單，且其
    上亦無被告簽名，另外，該估價單上載日期為109年11月5日
    （原告主張施工日期為109年11月7日），但估價單所蓋印章
    為「浚達工程行」，然「浚達工程行」係為111年5月25日方
    設立的獨資事業，不可能在109年11月間為任何意思表示，
    更不可能與任何人達成任何契約合意及法律行為，因此，原
    告請求工程款的法律關係，依法不可能存在。
　㈡至於原告提出原證一的4張照片，固然是在被告所開設坐落臺
    南市○○區○○路0段00巷00○0號「生活髮藝」所拍攝的照片，
    而照片中工作者為訴外人黃俊達，但黃俊達當時去該處施工
    ，並非受被告委託，而是受原告之女曲庭葦委託而前往施工
    ，因曲庭葦自109年8月間起向被告分租上開「生活髮藝」店
    內靠近大門處之空間，而曲庭葦表示「生活髮藝」剪髮座位
    牆鏡旁之置物層板架不美觀，門面不好看，伊想要換好看的
    ，被告並無意見，曲庭葦遂委託伊母親即原告及黃俊達前來
    換裝層板架（下稱系爭層板架），當日原告與黃俊達還搬來
    裝設曲庭葦工作空間之乾燥花等做為擺設，因此，黃俊達施
    作系爭工程並非受被告委託，被告與原告或黃俊達間並無任
    何契約之合意，原告請求被告應給付工程款8,000元，並無
    理由。
　㈢並聲明：原告之訴駁回。
三、得心證之理由：
　㈠按稱承攬者，謂當事人約定，一方為他方完成一定之工作，
    他方俟工作完成，給付報酬之契約，民法第490條第1項定有
    明文。又當事人主張有利於己之事實者，就其事實有舉證之
    責任。但法律別有規定，或依其情形顯失公平者，不在此限
    。民事訴訟法第277條定有明文。民事訴訟如係由原告主張
    權利者，應先由原告負舉證之責，若原告先不能舉證，以證
    實自己主張之事實為真實，則被告就其抗辯之事實即令不能
    舉證，或其所舉證據尚有疵累，亦應駁回原告之請求（最高
    法院100年度台上字第415號判決意旨參照）。本件原告既主
    張兩造間有系爭工程契約存在，並基於此契約請求被告給付
    工程款，即應由原告就兩造有合意訂定系爭工程契約之事實
    負舉證之責。
　㈡原告主張被告於109年11月7日以口頭契約方式，請原告至其
    位於臺南市○○區○○路0段00巷00○0號之「生活髮藝」店家幫
    忙施作系爭工程等語，並提出估價單1紙為證（補字卷第29
    頁）。惟查，本院審酌原告提出之估價單上蓋用開立估價單
    之人為「浚達工程行」，然「浚達工程行」乃係於111年5月
    25日設立之營利事業，則該工程行是否曾於109年11月5日開
    立該估價單，已非無疑，且原告於本院亦自承並未將估價單
    交給被告等語（本院卷第50頁），因此，自無法以該估價單
    證明原告施作系爭工程係經被告允諾而使雙方成立系爭工程
    契約。
　㈢至原告另主張系爭層板架是生活髮藝會用到的，讓客人放置
    飲料跟包包，且訴外人黃俊達前往施作時，被告本人也在現
    場等語，被告就原告此部分主張，乃辯稱黃俊達係受原告之
    女曲庭葦委託而前往施工，因曲庭葦自109年8月間起向被告
    分租上開「生活髮藝」店內靠近大門處之空間，又曲庭葦表
    示「生活髮藝」剪髮座位牆鏡旁之置物板角架不美觀，門面
    不好看，伊想要換好看的，被告並無意見，曲庭葦遂委託伊
    母親即原告及黃俊達前來換裝角架等語，本院認即使系爭層
    板架是生活髮藝會用到，以及黃俊達施作時被告亦在場等情
    ，尚無法證明兩造曾以口頭方式成立系爭工程契約，且原告
    既未曾交付估價單給被告，亦未向被告告知施作工程之品名
    及價格，自難認兩造間就系爭工程已就價金及標的物等契約
    要素達成意思表示一致，因此，要難僅以上情即認兩造有成
    立系爭工程契約。
　㈣此外，原告未能提出其他證據證明兩造就成立系爭工程契約
    有意思互相表示合致之事實，則原告主張依系爭工程契約，
    請求被告應給付原告8,000元云云，其舉證即有不足，難認
    原告之主張為可採。
四、綜上所述，原告依系爭工程契約之法律關係，請求被告給付
    8,000元，為無理由，應予駁回。
五、本件為判決基礎之事證已臻明確，兩造其餘攻擊、防禦方法
    及所提之證據，經本院審酌後，認與判決之結果不生影響，
    爰不一一論列，併此敘明。
六、訴訟費用負擔之依據：民事訴訟法第78條。本件訴訟費用額
    ，依後附計算書確定如主文所示金額。 
中　　華　　民　　國　　111 　年　　10　　月　　20　　日
                    臺南簡易庭  法  官  林福來
以上正本係照原本作成。
如不服本判決，應於送達後廿日內，向本庭提出上訴狀並表明上
訴理由，如於本判決宣示後送達前提起上訴者，應於判決送達後
廿日內補提上訴理由書（須附繕本）。
對於小額程序之第一審判決之上訴，非以其違背法令之理由，不
得為之。且上訴狀內應記載表明（一）原判決所違背之法令及其
具體內容。（二）依訴訟資料可認為原判決有違背法令之具體事
實者。　　　　　　　　　　
中　　華　　民　　國　　111 　年　　10　　月　　20　　日
                                書記官  鄭伊汝
　　　　　　　　　　　　　　　　　
計算書   項        目 金  額（新臺幣） 備                  註 第一審裁判費 1,000元  合        計 1,000元